【裁判字號】    90,易,70
【裁判日期】    900305
【裁判案由】    傷害
【裁判全文】
臺灣彰化地方法院刑事判決                              九十年度易字第七號
    公  訴  人  臺灣彰化地方法院檢察署檢察官
    被      告  乙○○
    被      告  甲○○原名朱.
    被      告  丙○○
右列被告等因傷害案件，經檢察官提起公訴（八十九年度偵字第二六八０號），本院
判決如左：
    主      文
乙○○、甲○○傷害人之身體，均處拘役肆拾日，如易科罰金，各以參佰元折算壹日
。
丙○○傷害人之身體，處拘役貳拾日，如易科罰金，以參佰元折算壹日。
    事      實
一、乙○○係甲○○（原名朱幸君）之前夫，丙○○係乙○○之父，三人間具有家庭
    暴力防治法第三條第一款、第三款之家庭成員關係。甲○○於民國八十八年十二
    月二十四日下午六時三十分許，返回乙○○、丙○○父子位於彰化縣田尾鄉海豐
    村光榮巷一四七號住處探視，在乙○○門外敲門數次，乙○○因偕女友同在房內
    ，乃未開門，甲○○不得其門而入，怒不可遏，擊門之際，失神不慎以手掌擊破
    門上之玻璃（註：甲○○所涉毀損罪嫌檢察官另為不起訴處分），朱女入內後，
    見乙○○與其女友丁○○裸體躺於床上，心生醋意，乃上前毆打乙○○，乙○○
    意基於傷害之犯意，與之對打，丙○○聞聲查看，見其子乙○○遭朱女壓於地上
    ，且朱女手持碎玻璃與渠子格鬥，未思上前排解，竟基於傷害之犯意，持房內立
    扇歐擊朱女背臀處，朱女乃受有左肩兩上臂、兩手前臂、兩手肘、兩手背、右側
    腰、腰部、左臀部、兩大腿外側面兩膝前面、兩小腿前面多處皮下瘀血，右前胸
    及右手掌多處抓傷等傷勢，乙○○則受有前胸七處擦挫傷（各為八公分Ⅹ一公分
    、六公分Ⅹ一公分、十公分Ⅹ一公分、十三公分Ⅹ一公分、六公分Ⅹ一公分、二
    公分Ⅹ一公分、一公分Ⅹ一公分）、左腹部擦挫傷四公分Ⅹ一公分、左頸部兩擦
    挫傷各六公分Ⅹ一公分、八公分Ⅹ一公分、左肩擦挫傷四公分Ⅹ一公分、右第四
    腳趾裂傷０點五公分等傷勢。
二、案經乙○○、丙○○、甲○○訴請彰化縣警察局北斗分局報請臺灣彰化地方法院
    檢察署檢察官偵查起訴。
    理      由
一、訊據被告乙○○、甲○○及丙○○均否認有前揭不法犯行，被告乙○○及丙○○
    均辯稱並未傷害甲○○云云；被告甲○○辯稱沒有傷害乙○○之意云云。惟查前
    開事實業據被告三人於警訊及偵審中互相指訴綦詳，且有被告乙○○、甲○○所
    提之驗傷單在卷可憑，參諸被告乙○○、甲○○受傷之部位與渠等指訴遭毆情形
    相符，足認渠等所述堪值採信，至於證人丁○○係屬被告乙○○之女友，所為被
    告乙○○、丙○○並未毆打被告甲○○之證詞，本有偏頗之虞，不足採信，被告
    等三人上開所辯顯屬避重就輕之詞，本件事證明確，其等犯行均足以認定。
二、核被告乙○○、甲○○及丙○○三人所為，係犯刑法第二百七十七條第一項之傷
    害罪。被告乙○○、甲○○及丙○○三人屬家庭成員關係，為家庭暴力防治法第
    二條第二項之家庭暴力罪。爰審酌被告犯罪之動機、目的、犯罪時所受之刺激、
    手段、生活狀況、品行、智識程度、三人平日之關係、所生危害暨三人犯後態度
    等一切情狀，各量處如主文所示之刑，並諭知易科罰金折算標準。
據上論斷：應依刑事訴訟法第二百九十九條第一項前段，刑法第二百七十七條第一項
、第四十一條第一項、罰金罰鍰提高標準條例第一條前段、第二條判決如主文。
本案經檢察官詹昭書到庭執行職務。
中      華      民      國      九十      年      三      月      五    日
                                     臺灣彰化地方法院刑事第二庭
                                         法      官  李水源
右正本證明與原本無異。
如不服本判決應於判決送達後十日內向本院提出上訴狀( 須附繕本 )。
告訴人或被害人對於判決如有不服具備理由請求檢察官上訴者，其上訴期間之計算係
以檢察官收受判決正本之日期為準。
                                         法院書記官  鄭秀鑾
中      華      民      國      九十      年      三      月      五    日
附錄本案論罪科刑法條全文
刑法第二百七十七條第一項
傷害人之身體或健康者，處三年以下有期徒刑、拘役或一千元以下罰金。


司法院資訊處製作；財團法人民間司法改革基金會備份。
